【裁判字號】    92,簡上,60
【裁判日期】    920410
【裁判案由】    傷害
【裁判全文】
臺灣臺北地方法院刑事判決                          九十二年度簡上字第六Ｏ號
    上 訴 人  臺灣臺北地方法院檢察署檢察官
    被    告  丙○○
              乙○○
右上訴人因被告丙○○、乙○○傷害案件，不服本院簡易庭九十一年度簡字第四二五
一號，中華民國九十一年十二月三十日第一審簡易判決（聲請簡易判決處刑案號：臺
灣台北地方法院檢察署九十一年度偵字四六二二號）提起上訴，本院管轄第二審合議
庭判決如左：
    主  文
原判決撤銷。
丙○○、乙○○共同傷害人之身體，丙○○處有期徒刑肆月，乙○○處有期徒刑參月
，如易科罰金，均以參佰元折算壹日。
    事  實
一、丙○○為吊車司機，民國九十年十月六日早上因工作關係與其助手甲○○發生爭
    執，竟聯絡其子乙○○夥同其他姓名年籍不詳之成年男子三人，在台北縣新店市
    ○○路○段二三０巷內車場等候，於該日早上七時許丙○○與甲○○回到前開車
    場時，丙○○要求甲○○道歉，因甲○○不願意，丙○○、乙○○及其他三名男
    子竟共同基於普通傷害之犯意聯絡，由乙○○持隨手取得非其所有之木棍一支、
    丙○○及其他三名男子以徒手方式，共同毆打甲○○，致甲○○受有頭部挫傷、
    面部裂傷、四肢軀幹多處鈍挫傷等傷害。
二、案經甲○○訴由臺北縣政府警察局新店分局報請臺灣臺北地方法院檢察署檢察官
    聲請簡易判決處刑。
    理  由
一、訊據被告丙○○、乙○○固坦承於右揭時地分別以木棍或徒手方式共同毆打甲○○，而自白傷害之犯行，惟被告丙○○辯稱：因為甲○○一直不斷用三字經辱罵
    其母親又不願意道歉，一時氣不過才動手毆打甲○○，乙○○是為了向其借車才
    到車場來，並非經其聯絡前來，且動手者只有其與乙○○二人，並無其他人云云
    ，被告乙○○辯稱：當日是為了向父親丙○○借車才會到車場，因為見到父親與
    甲○○起口角打起來，其才隨手檢起木棍過去幫忙毆打甲○○，在場並無其他三
    名成年男子云云，惟查：被告丙○○、乙○○共同傷害甲○○之犯行，業據被害
    人甲○○指述甚詳（見九十一年度偵字第四六二二號卷第四頁至第七頁、第九頁
    、本院九十二年二月二十五日訊問筆錄），核與證人林進輝證述情節相符（見上
    開偵查卷第三十六頁背面、本院九十二年二月二十五日訊問筆錄），並有甲○○
    出具之天主教耕莘醫院九十年十月二十二日診斷書一紙附卷可參，被告丙○○、
    乙○○出於任意性之自白與事實相符應堪採信，渠等傷害犯行堪以認定。又渠等
    雖供稱並無其他三名成年男子共同為傷害犯行，然證人林進輝證稱：丙○○的老
    闆說丙○○與甲○○吵架，現在要回來車場，要其到車場去勸架，其到車場後看
    到乙○○與另外三名男子在該處等候，過了二十分鐘丙○○與甲○○回來，丙○○要甲○○道歉，甲○○不願意，丙○○、乙○○與其他三名男子就一起毆打甲○○等語甚詳（見上開偵查卷第三十六頁背面、本院九十二年二月二十五日訊問
    筆錄），亦與被害人甲○○於警訊、偵查及本院訊問時均指稱為傷害行為之人除
    被告等外尚有其他不詳姓名人士等情節相符，是被告等上開置辯顯係迴護其他共
    犯之詞委無足採，至被害人甲○○於警訊中先供稱：連被告等共遭七人毆打（見
    上開偵查卷第五頁），於偵查中供稱：連同被告等共八、九人（見上開偵查卷第
    九頁背面），對於被告等以外之共犯尚有幾人指述不一，惟甲○○係遭傷害之被
    害人，下手實施之人亦有甲○○不認識之人在內，是其於被毆之混亂過程中對於
    被告等以外之共犯人數自無法細數，反觀證人甲○○係旁觀者較易看清案發狀況
    ，且其自偵查至本院訊問時均證稱尚有其他三名共犯，是共犯之人數應以證人甲○○之證詞較為可採，附此敘明。
二、核被告丙○○、乙○○所為，均係犯刑法第二百七十七條第一項之傷害罪，渠等
    與三名年籍不詳之成年男子間有犯意聯絡及行為分擔，均為共同正犯。原審論罪
    科刑固非無見，惟被告等係與另外三名成年人共犯傷害犯行，原審引用起訴書之
    記載，並認定原告等與另六、七名年籍不詳成年男子為共同正犯，容有違誤；又
    被告丙○○、乙○○與被害人之前並無任何怨隙，竟夥同三名成年男子共同毆打
    被害人致其全身多處受傷，自九十年十月六日住院治療至十月十五日始出院，情
    節非輕，事後又未與被害人為民事和解，原審僅均量處拘役五十日，自嫌失出。
    檢察官上訴意旨，指摘原判決量刑過輕，為有理由，應由本院將此部分撤銷改判
    。爰分別審酌被告丙○○僅因細故即毆打被害人，並夥同其子乙○○與其他成年
    男子共犯，惡性非輕，而被告乙○○係因不滿被害人與其父爭執始為傷害犯行、
    犯罪動機較為輕微，然二人均未與被害人達成和解等一切情狀，分別量處如主文
    第二項所示之刑，併均諭知易科罰金之折算標準，以示懲儆。
三、又被告等經合法傳喚，有送達證書可按，渠等於審判期日無正當理由未到庭，爰
    依刑事訴訟法第三百七十一條規定，不待其陳述，逕行判決，併此敘明。
據上論斷，應依刑事訴訟法第四百五十五條之一第三項、第三百六十九條第一項前段
、第三百七十一條、第二百九十九條第一項前段，刑法第二十八條、第二百七十七條
第一項、第四十一條第一項前段，罰金罰鍰提高標準條例第一條前段、第二條，判決
如主文。
本案經檢察官黃東焄到庭執行職務
中      華      民        國    九十二  年      四      月      十      日
                                          臺灣臺北地方法院刑事第二庭
                                          審判長法  官  劉  壽  嵩
                                                法  官  楊  代  華
                                                法  官  蔡  如  琪
右正本證明與原本無異。
本件不得上訴。
                                                書記官  黃  鈴  容
中      華      民        國    九十二  年      四      月      十      日
附錄法條:
中華民國刑法第二百七十七條
 (普通傷害罪)
傷害人之身體或健康者，處三年以下有期徒刑、拘役或一千元以下罰金。
犯前項之罪因而致人於死者，處無期徒刑或七年以上有期徒刑；致重傷者
，處三年以上十年以下有期徒刑。


司法院資訊處製作；財團法人民間司法改革基金會備份。
